【裁判字號】    97,上訴,413
【裁判日期】    970430
【裁判案由】    毒品危害防制條例
【裁判全文】
臺灣高等法院臺南分院刑事判決         97年度上訴字第413號
上  訴  人
即  被  告  乙○○
送達代收人  甲○○○
上列上訴人因違反毒品危害防制條例案件，不服臺灣臺南地方法
院96年度訴緝字第99號，中華民國97年1月24日第一審判決（起
訴案號：臺灣臺南地方法院檢察署96年度毒偵字第863號），提
起上訴，本院判決如下：
    主  文
上訴駁回。
    理  由
一、按不服地方法院之第一審判決而上訴者，應向管轄第二審之
    高等法院為之。上訴書狀應敘述具體理由。上訴書狀未敘述
    上訴理由者，應於上訴期間屆滿後20日內補提理由書於原審
    法院，逾期未補提者，原審法院應定期間先命補正；又第二
    審法院認為上訴書狀未敘述理由或上訴有第362條前段之情
    形，應以判決駁回之。但其情形可以補正而未經原審法院命
    其補正者，審判長應定期間先命補正。刑事訴訟法第361條
    、第367條分別定有明文。而所謂具體理由，必係依據卷內
    既有訴訟資料或提出新事證，指摘或表明第一審判決有何採
    證認事、用法或量刑等足以影響判決本旨之不當或違法，而
    構成應予撤銷之具體事由，始克當之；倘僅泛言原判決認定
    事實錯誤、違背法令、量刑失之過重或輕縱，而未依上揭意
    旨指出具體事由，或形式上雖已指出具體事由，然該事由縱
    使屬實，亦不足以認為原判決有何不當或違法者，皆難謂係
    具體理由，俾與第二審上訴制度旨在請求第二審法院撤銷、
    變更第一審不當或違法之判決，以實現個案救濟之立法目的
    相契合，並節制濫行上訴（最高法院97年度台上字第892號
    裁判意旨參照）。又刑罰之量定，本為法院得依職權自由裁
    量之事項，苟於法定刑度之內，予以量定，且客觀上並無明
    顯濫權之情形者，自不容當事人任憑主觀意見，指摘其違法
    、失當。是原判決倘就如何量定其宣告刑之理由，已敘明審
    酌之因素，被告置若罔聞，僅泛詞指摘量刑過重，而未提出
    證據資料，以供審查，自難認為其理由已經明確、具體，足
    以影響判決本旨之不當或違法，而構成應予撤銷或變更之具
    體事由，則所提上訴，即非適法。
二、本件上訴人即被告乙○○因施用第一級毒品罪及第二級毒品
    罪，經原審法院於民國（下同）97年1月24日各判處有期徒
    刑1年與6月，分別減為有期徒刑6月與3月，並定應執行刑為
    有期徒刑8月。被告於97年3月4日先行具狀提起上訴，並於
    同年3月11日補提上訴理由狀，其上訴理由略以：因家中經
    濟陷入困難，母親年邁，家中所有開銷急需由被告獨立負擔
    ，且被告已深感懊悔，希望給予自新，從輕量刑，為此提起
    上訴，請求重新審理本案云云。
三、經查：
    (一)上訴人即被告乙○○前因施用毒品案件，經依臺灣臺南
        地方法院裁定送勒戒處所觀察、勒戒後，認無繼續施用
        毒品之傾向，由臺灣臺南地方法院檢察署檢察官於88年
        11月25日，以88年度偵緝字第1060號為不起訴處分確定
        ，復因施用第一級毒品及第二級毒品案件，經臺灣臺南
        地方法院檢察署檢察官提起公訴，於90年11月21日經臺
        灣臺南地方法院以90年度訴字第1329號分別判處有期徒
        刑7月、4月，定應執行有期徒刑10月，嗣於91年12月10
        日確定；再因施用第一級及第二級毒品案件，經臺灣臺
        南地方法院於93年2月20日以93年度訴字第43號，分別
        判處有期徒刑10月與4月，定應執行有期徒刑1年，嗣於
        93年3月26日確定，而上開二案件更定應執行有期徒刑1
        年10月，甫於94年9月8日縮刑出監執行完畢，詎乙○○
        猶不知戒除毒癮，明知海洛因、安非他命分別係毒品危
        害防制條例第2條第2項第1款、第2款所明定之第一級毒
        品及第二級毒品，不得持有及施用，竟基於施用海洛因
        之犯意，於95年10月15、16間之某時許，在不詳地點，
        施用海洛因，其後，旋基於施用安非他命之犯意，於95
        年10月15、16日間某時，在不詳地點，施用安非他命。
        嗣於95年10月19日凌晨0時10分許，員警前往臺南市○
        ○區○○路2段675號龍成飯店253號房執行臨檢勤務，
        經乙○○同意搜索，而扣得在場人馬文玉（另案由臺灣
        臺南地方法院檢察署偵查）所有之注射針筒1支、海洛
        因殘渣袋1個，並經乙○○同意，採集其尿液送驗後，
        為警查悉上情。
    (二)上訴人對於前揭犯罪事實，業於原審審理時自白在卷，
        且被告經警採集尿液送驗結果，呈嗎啡、安非他命類陽
        性反應等情，有長榮大學出具之尿液檢驗確認報告、臺
        南市警察局第四分局偵辦毒品案送驗尿液年籍對照表各
        1紙附卷可稽。且被告於上開時地遭警查獲等情，亦據
        證人鄭雅蕾於警詢中證述明確。此外並有搜索同意書、
        搜索筆錄、扣押書、扣押物品目錄表各1紙，及現場暨
        檢驗照片8幀在卷可按。原審法院因被告就被訴事實為
        有罪之陳述而適用簡式審判程序，以上訴人之犯行事證
        明確，係犯毒品危害防制條例第10條第1項之施用第一
        級毒品罪，及同條例第10條第2項之施用第二級毒品，
        並依刑法第47條第1項累犯之規定加重其刑，各處被告
        有期徒刑1年與6月，分別減為有期徒刑6月與3月，並定
        應執行刑有期徒刑8月。原審法院業已於判決書上記載
        其犯罪事實、證據名稱及應適用之法條，從形式上觀察
        ，原判決並無認定事實錯誤、量刑瑕疵或違背法令之情
        形。
    (三)被告上訴僅以負擔家計以及深感悔悟為由請求從輕量刑
        云云，並未具體記載原判決關於認定事實、適用法律及
        量刑等項有何不當或違法，而足以影響原判決之理由，
        自非屬刑事訴訟法第361條第2項所謂之具體事由，依首
        揭說明，其上訴違背法律上之程式，應以判決駁回之，
        並不經言詞辯論為之。
四、據上論斷，依刑事訴訟法第367條前段、第372條，判決如主
    文。
中    華    民    國    97    年    4     月    30    日
                  刑事第五庭  審判長法  官  楊明章
                                    法  官  楊子莊
                                    法  官  戴勝利
以上正本證明與原本無異。
施用第一級毒品部分如不服本判決，應於收受本判決後十日內向
本院提出上訴書狀。其未敘述上訴理由者並得於提起上訴後十日
內向本院補提理由書狀（均須按他造當事人之人數附繕本）「切
勿逕送上級法院」。
施用第二級毒品部分不得上訴。
                                    書記官  陳淑貞
中    華    民    國    97    年    5     月    1     日


司法院資訊處製作；財團法人民間司法改革基金會備份。
